# 请教版主：这里的差额为什么是：贷：资本公积—股本溢价。

提问人：jihuijun 时间：2014-04-13 22:27:24
那等于行不行

回答人：chenyiwei
几乎不可能出现这种情况，如果这样则说明期权无价值，无法在保持相对较低的债息率的同时吸引投资者，发行可转债将因此缺乏合理的商业理由。